25/10/2024, 18:19 Currículo Lattes





Gustavo Henrique Branco Hining

Endereço para acessar este CV: https://lattes.cnpq.br/3615859394524770

Última atualização do currículo em 25/10/2024

Formado em Técnico Contábil, pai, 30 anos, em via de concluir a graduação de Tecnologia da Informação e Comunicação. Sempre fui fascinado em procurar maneiras de solucionar problemas, em melhorar ou criar algo, desde a infância criando brinquedos, e quando adulto pensando em maneiras de como melhorar a metodologia das atividades dos empregos por onde passei. Também sempre pensei em ideias para melhorar algo na sociedade. Como por exemplo pesquisei países que se saíram bem contra o covid-19, e elaborei um documento que enviei para autoridades, isso entre os meses 3 e 5 de 2020. Também já participei do SINOVA Startup Mentoring com uma ideia de aplicativo que combateria o desperdício de alimentos. (Texto informado pelo autor)

Identificação

Nome Gustavo Henrique Branco Hining

Nascimento 11/02/1994 - Brasil

Nome em HINING, G. H. B.

citações bibliográficas

Formação acadêmica/titulação

Graduação em Tecnologias da Informação e Comunicação. Universidade Federal de Santa Catarina, UFSC, Florianopolis, Brasil

2010 - 2013

Ensino Médio (2o grau) . Colégio Estadual A. J. Renner, AJ RENNER, Brasil, Ano de obtenção: 2013

Formação complementar

2016 - 2018 Técnico em Contabilidade. . (Carga horária: 1536h). Colégio Estadual Dr. Paulo Ribeiro Campos, CEDPRC, Brasil

Atuação profissional

Prefeitura Municipal de Araranguá - PMA

2022 - 2024 Vínculo: Estágio , Enquadramento funcional: Estagiário de T.I , Carga horária: 30, Regime: Prefeitura Municipal de ÁraranguáDedicação exclusiva Outras informações: Principais atividades: Manutenção de computadores; Preparação e montagem de computadores;

Instalação de programas; Suporte; Auxílio na conferência de propostas de hardware em licitações;

Universidade Federal de Santa Catarina - UFSC

2024 - Atual Vínculo: Estágio , Enquadramento funcional: Estagiário , Carga horária: 20, Regime: Universidade Federal

Odulas Informações.
Principais atividades: Atendimento ao público, empréstimos e devoluções utilizando o sistema Pergamum.
Cadastro de acervos em cursos pelo sistema, entre os atividades no sistema.

Vínculo: Bolsista , Enquadramento funcional: Bolsista de Iniciação Científica , Carga horária: 20, Regime: Universidade Federal de Santa CatarinaDedicação exclusiva 2021 - 2022

Olutras informações:
TİTULO: Identificação precoce de estudantes em risco em ambientes virtuais de aprendizagempor meio
de aprendizado de máquinaPALAVRAS CHAVES: Learning Analytics, Mineração de Dados, Visualização
de Dados, Predição deRisco, EducaçãoAREA DO CONHECIMENTO: 10300007 Ciência da ComputaçãoAtividades principais: estudo e desenvolvimento de gráficos para virem a ser usados na

visualização de dados educacionais

Página gerada pelo sistema Currículo Lattes em 25/10/2024 às 18:18:43.

Relatório Geral do Curso: TIC Data e Hora: 07/11/2024 16:11

Dimensão: Organização Didático-Pedagógica

Indicador: Políticas institucionais no âmbito do curso | NSA

Indicador: Objetivos do curso | Nível: 2 | Relatório presente

Indicador: Perfil profissional do egresso | Nível: 2 | Relatório ausente

Indicador: Estrutura curricular | Nível: vazio | Relatório ausente

Indicador: Conteúdos curriculares | Nível: vazio | Relatório ausente

Indicador: Metodologia | Nível: vazio | Relatório ausente

Indicador: Estágio curricular supervisionado | Nível: vazio | Relatório ausente

Indicador: Estágio curricular supervisionado – relação com a rede de escolas da Educação Básica |

Nível: vazio | Relatório ausente

Indicador: Estágio curricular supervisionado – relação teoria e prática | Nível: vazio | Relatório

ausente

Indicador: Atividades complementares | Nível: vazio | Relatório ausente

Indicador: Trabalho de Conclusão de Curso (TCC) | Nível: vazio | Relatório ausente

Indicador: Apoio ao discente | Nível: vazio | Relatório ausente

Indicador: Gestão do curso e os processos de avaliação interna e externa | Nível: vazio | Relatório

ausente

Indicador: Atividades de tutoria | Nível: vazio | Relatório ausente

Indicador: Conhecimentos, habilidades e atitudes necessárias às atividades de tutoria | Nível: vazio |

Relatório ausente

Indicador: Tecnologias de Informação e Comunicação (TIC) no processo ensino-aprendizagem |

Nível: vazio | Relatório ausente

Indicador: Ambiente Virtual de Aprendizagem (AVA) | Nível: vazio | Relatório ausente

Indicador: Material didático | Nível: vazio | Relatório ausente

Indicador: Procedimentos de acompanhamento e de avaliação dos processos de

ensino-aprendizagem | Nível: vazio | Relatório ausente

Indicador: Número de vagas | Nível: vazio | Relatório ausente

Indicador: Integração com as redes públicas de ensino | Nível: vazio | Relatório ausente

Indicador: Integração do curso com o sistema local e regional de saúde (SUS) | Nível: vazio |

Relatório ausente

Indicador: Atividades práticas de ensino para áreas da saúde | Nível: vazio | Relatório ausente

Indicador: Atividades práticas de ensino para licenciaturas | Nível: vazio | Relatório ausente

Indicador: Atuação do colegiado de curso ou equivalente | Nível: vazio | Relatório ausente

Indicador: Interação entre tutores (presenciais – quando for o caso – e a distância), docentes e

coordenadores de curso a distância | Nível: vazio | Relatório ausente

Dimensão: Corpo Docente e Tutorial

Indicador: Núcleo Docente Estruturante - NDE | Nível: vazio | Relatório ausente

Indicador: Equipe multidisciplinar | Nível: vazio | Relatório ausente

Indicador: Regime de trabalho do coordenador de curso | Nível: vazio | Relatório ausente

Indicador: Corpo docente: titulação | Nível: vazio | Relatório ausente

Indicador: Regime de trabalho do corpo docente do curso | Nível: vazio | Relatório ausente

Indicador: Experiência profissional do docente | Nível: vazio | Relatório ausente

Indicador: Experiência no exercício da docência na educação básica | Nível: vazio | Relatório

ausente

Indicador: Experiência no exercício da docência superior | Nível: vazio | Relatório ausente

Indicador: Experiência no exercício da docência na educação a distância | Nível: vazio | Relatório

ausente

Indicador: Experiência no exercício da tutoria na educação a distância | Nível: vazio | Relatório

ausente

Indicador: Titulação e formação do corpo de tutores do curso | Nível: vazio | Relatório ausente

Indicador: Experiência do corpo de tutores em educação a distância | Nível: vazio | Relatório

ausente

Indicador: Produção científica, cultural, artística ou tecnológica | Nível: vazio | Relatório ausente

Dimensão: Infraestrutura

Indicador: Espaço de trabalho para docentes em Tempo Integral | Nível: vazio | Relatório ausente

Indicador: Espaço de trabalho para o coordenador | Nível: vazio | Relatório ausente

Indicador: Sala coletiva de professores | Nível: vazio | Relatório ausente

Indicador: Salas de aula | Nível: vazio | Relatório ausente

Indicador: Acesso dos alunos a equipamentos de informática | Nível: vazio | Relatório ausente

Indicador: Bibliografia básica por Unidade Curricular (UC) | Nível: vazio | Relatório ausente

Indicador: Bibliografia complementar por Unidade Curricular (UC) | Nível: vazio | Relatório ausente

Indicador: Laboratórios didáticos de formação básica | Nível: vazio | Relatório ausente

Indicador: Laboratórios didáticos de formação específica | Nível: vazio | Relatório ausente

Indicador: Laboratórios de ensino para a área de saúde | Nível: vazio | Relatório ausente

Indicador: Laboratórios de habilidades | Nível: vazio | Relatório ausente

Indicador: Unidades hospitalares e complexo assistencial conveniados | Nível: vazio | Relatório

ausente

Indicador: Biotérios | Nível: vazio | Relatório ausente

Indicador: Processo de controle de produção ou distribuição de material didático (logística) | Nível:

vazio | Relatório ausente

Indicador: Núcleo de práticas jurídicas: atividades básicas e arbitragem, negociação, conciliação,

mediação e atividades jurídicas reais | Nível: vazio | Relatório ausente

Indicador: Ambientes profissionais vinculados ao curso | Nível: vazio | Relatório ausente

Informações Complementares Testeerere



Serviço Público Federal Universidade Federal de Santa Catarina Pró-Reitoria de Permanência e Assuntos Estudantis Departamento de Permanência Estudantil

DECLARAÇÃO

Declaramos, para os devidos fins, que o(a) acadêmico(a) GUSTAVO HENRIQUE BRANCO HINING do curso de TECNOLOGIAS DA INFORMAÇÃO E COMUNICAÇÃO (NOTURNO) [CAMPUS ARARANGUÁ], matrícula 20202614 possui Cadastro PRAE junto ao Departamento de Permanência Estudantil da Pró-Reitoria de Permanência e Assuntos Estudantis (PRAE) da Universidade Federal de Santa Catarina (UFSC), com renda de até 1,5 salário mínimo per capita familiar comprovada por meio de documentos. Desta forma, está de acordo com o Decreto nº 7234, de 19 de julho de 2010, que dispõe sobre o Programa Nacional de Assistência Estudantil, como público da Política de Assistência Estudantil da UFSC.

Florianópolis, 29 de outubro de 2024.